臺灣屏東地方法院刑事判決　　　　　　　　　　　　　　九十三年度訴字第三六號
　　公　訴　人　臺灣屏東地方法院檢察署檢察官
　　被　　　告　甲○○
右列被告因違反毒品危害防制條例案件，經檢察官提起公訴（九十二年度毒偵字第一
八四六號、九十二年度毒偵字第一九六０號、九十二年度毒偵字第二００五號），被
告自白犯罪，本院裁定改以簡式審判程序審理，判決如左：
    主  文
甲○○連續施用第一級毒品，處有期徒刑拾月。
    事  實
一、甲○○前於民國八十九年間，因施用毒品案件，經本院裁定送觀察勒戒、強制戒
    治期滿後，由臺灣屏東地方法院檢察署檢察官以九十年度戒毒偵字第一九０號為
    不起訴處分確定，又於九十一年間，因施用安非他命案件，經本院裁定送強制戒
    治，並以九十一年度易字第一四六八號判處有期徒刑四月確定，尚未執行，惟甲
    ○○仍無法戒除毒癮，於停止強制戒治付保護管束期間，仍基於施用第一級毒品
    海洛因之概括犯意，自九十二年十一月十二日起，至九十二年十一月二十六日止
    ，連續在屏東市某處施用海洛因多次。嗣因保護管束期間需定時向屏東地方法院
    檢察署觀護人報到，為觀護人分別於九十二年十一月十二日九時二十分許、同年
    月十九日九時三十分許及同年月二十六日九時三十五分許，驗尿查獲。
二、案經臺灣屏東地方法院檢察署檢察官自動偵查起訴。
    理  由
一、本件被告甲○○所犯係死刑、無期徒刑、最輕本刑為三年以上有期徒刑以外之罪
    ，其於準備程序中就被訴事實為有罪之陳述，經法官告知簡式審判程序之旨，並
    聽取公訴人、被告之意見後，本院認為適宜進行簡式審判程序，故本件適用簡式
    審判程序審理，合先敘明。
二、右述事實，業據被告甲○○於本院審理時坦承不諱，並供稱「大約隔四、五天即
    施用一次」等語，且被告經觀護人於九十二年十一月十二日、同年月十九日及同
    年月二十六日採集尿液送驗結果，均呈嗎啡陽性反應，有長榮大學尿液檢驗確認
    報告三紙附卷可稽，此為鑑定機關本於專業知識及科學儀器所為之鑑定，自可憑
    信，被告之自白應與事實相符，其確有施用第一級毒品海洛因之犯行無疑。再查
    被告前於八十九年間，因施用毒品案件，經本院裁定送觀察勒戒、強制戒治期滿
    後，由臺灣屏東地方法院檢察署檢察官以九十年度戒毒偵字第一九０號為不起訴
    處分確定（一犯），又於九十一年間，因施用安非他命案件，經本院裁定送強制
    戒治，並以九十一年度易字第一四六八號判處有期徒刑四月確定（二犯），後因
    強制戒治成效良好，經本院以九十二年度毒聲字第一０九九號裁定停止戒治，所
    於戒治期間付保護管束之事實，有臺灣屏東地方法院檢察署刑案資料查註紀錄表
    及臺灣高等法院被告全國前案紀錄表各一份存卷供參，其於五年內多次犯毒品危
    害防制條例之罪，事證明確，其犯行堪以認定。
三、查被告甲○○行為後，毒品危害防制條例部分條文業於九十二年七月九日經總統
    修正公布，並自公布後六個月即九十三年一月九日起施行，惟毒品危害防制條例
    此次修正，對於同條例第十條關於施用第一級毒品之犯罪構成要件及刑罰規定均
    未予修正，故無比較新舊法問題；且被告前因施用毒品案件，先後經觀察勒戒、
    強制戒治、判刑，五年內多次犯施用毒品罪，無論依修正前或修正後之毒品危害
    防制條例第二十三條第二項之規定，均屬應依法論罪科刑之行為；而本案既為毒
    品危害防制條例修正施行前已繫屬本院之施用毒品案件，依修正後同條例第三十
    五條第一項第三款規定，即應適用修正後規定處理。是核被告甲○○所為，係犯
    毒品危害防制條例第十條第一項之施用第一級毒品罪。被告施用第一級毒品前持
    有海洛因之低度行為，應為施用之高度行為所吸收，不另論罪。被告先後多次施
    用海洛因之行為，時間緊接，所犯罪名相同，顯係出於概括之犯意為之，為連續
    犯，應依刑法第五十六條之規定以一罪論，並加重其刑。爰審酌被告歷經多次觀
    察、勒戒及強制戒治程序，猶無法戒絕毒癮，更在停止戒治付保護管束、尚須定
    時向觀護人報到之期間，再度施用毒品，顯見其意志不堅，無悔改之決心，有違
    政府制定毒品危害防制條例之立法美意，本不宜寬貸，惟念其所為係閥害自己身
    心之行為，尚未害及他人，且犯後坦承犯行，態度良好等一切情狀，量處如主文
    所示之刑，以資懲儆。至公訴人雖就被告上開犯行求處有期徒刑一年六月，惟被
    告之行為並未危及他人，且犯後態度尚佳，本院認量處上開刑責已足收逞儆之效
    ，附此敘明。
據上論斷，應依刑事訴訟法第二百九十九條第一項前段、第二百七十三條之一第一項
，毒品危害防制條例第十條第一項，刑法第十一條前段、第五十六條，判決如主文。
本案經檢察官蔡榮龍到庭執行職務。
中　　　華　　　民　　　國　　九十三　　年　　　三　　　月　　 三十 　　日
                                      臺灣屏東地方法院刑事第四庭
                                          法  官  陳姵君
右正本證明與原本無異。
如不服本判決應於收受本判決送達後十日內向本院提出上訴書狀，其未敘述上訴理由
者，並得於提起上訴後十日內向本院補提理由書狀（均須按他造當事人之人數附繕本
 ）「切勿逕送上級法院」
                                          書記官　許倬維
中　　　華　　　民　　　國　　九十三　　年　　　三　　　月　　 三十 　　日
附錄論罪法條：
毒品危害防制條例第十條
施用第一級毒品者，處六月以上五年以下有期徒刑。
施用第二級毒品者，處三年以下有期徒刑。
